# 验证报告问题

提问人：jangyanbo 时间：2013-11-07 15:16:03
陈老师好： 有个问题向您请教一下，目前我记得公司发行股票及可转债后需要个验资或者是验证报告，其他的比如说公司债、城投债及中小企业私募债是否也需要个验证报告呢，因为发行可转债需要验资的话有证券发行与承销办法中有规定，其他的不是太清楚，还是 这个看要求不是强制规定呢 麻烦了

回答人：chenyiwei
目前通过交易所市场发行证券，一般均要求对募集资金到位情况进行验资，主要是依据《证券发行与承销管理办法》的规定和交易所业务规则的要求。